【裁判字號】    97,上訴,211
【裁判日期】    970312
【裁判案由】    誣告
【裁判全文】
臺灣高等法院臺中分院刑事判決         97年度上訴字第211號
上  訴  人  臺灣臺中地方法院檢察署檢察官
被      告  甲○○
上列上訴人因被告誣告案件，不服臺灣臺中地方法院96年度訴字
第2496號，中華民國96年12月11日第一審判決（起訴案號：臺灣
臺中地方法院檢察署96年度偵字第14234號），提起上訴，本院
判決如下：
    主  文
上訴駁回。
    事實及理由
一、本案經本院審理結果，除原審判決事實欄應補載「甲○○於
    誣告乙○○恐嚇取財案件經檢察官不起訴處分後，於法院審
    理中自白誣告」外，認第一審判決認事用法及量刑均無不當
    ，應予維持，並引用第一審判決書記載之事實、證據及理由
    （如附件）。
二、公訴人據告訴人乙○○請求上訴意旨略以：被告因所承租市
    場攤位與告訴人心生嫌隙，竟以誣告方式動用國家公權力以
    達個人目的，造成告訴人受刑事追訴之危險，嚴重妨礙司法
    偵查之適正執行，浪費國家司法資源，犯罪情節匪輕，其為
    報復而多次檢舉告訴人致告訴人不勝其擾，且自偵查迄審理
    之初均矢口否認，犯後態度並非全然良好，原審遽為緩刑宣
    告，尚有不妥等語。然按法院對於具備緩刑條件之刑事被告
    ，認為以暫不執行刑罰為適當者，得宣告緩刑，為刑法第74
    條所明定，至於暫不執行刑罰之是否適當，則由法院就被告
    有無累犯之虞，及能否由於刑罰之宣告而策其自新等一切情
    形，依其自由裁量定之，與犯罪情節是否可宥，並無關係。
    又緩刑為法院刑罰權之運用，旨在獎勵自新，祇須合於刑法
    第74條所定之條件，法院本有自由裁量之職權，上訴意旨僅
    就原審刑罰裁量職權之行使而為指摘，不能認以原判決違背
    法令為上訴理由（最高法院29年上字第26號、72年台上字第
    3647號判例要旨參照）。查原審審酌被告因所承租市場攤位
    無法配合告訴人乙○○之管理而離開該市場，與告訴人心生
    嫌隙，竟以誣告方式，動用國家公權力達其個人目的，造成
    告訴人遭受刑事追訴危險，嚴重妨礙司法偵查之適正執行，
    浪費國家司法資源，行為自屬可議，惟審理中終能坦承犯行
    ，犯後態度尚非全然不佳，且告訴人於原審審判期日表示與
    被告係昔日舊識可接受被告從輕量刑（參原審審判筆錄）等
    情狀，而對被告予以量處有期徒刑4月，並以其前未曾因故
    意犯罪受有期徒刑以上刑之宣告，一時失慮觸犯本案，經此
    教訓當知警惕而無再犯之虞，且其目前為單親家庭並育有一
    年14歲之子（有其戶籍謄本附原審卷第64頁足參），認所宣
    告之刑，以暫不執行為適當，併予宣告緩刑2年，及諭知緩
    刑期間付保護管束，揆諸上揭判例要旨所示，緩刑之宣告係
    屬法院自由裁量職權之行使，且考以上情，原審對被告宣告
    緩刑及令付保護管束，亦屬適當，檢察官據告訴人請求認被
    告並無悔意而指摘原判決宣告緩刑不當，其上訴非有理由，
    應予駁回。
三、按犯誣告之罪，於所誣告之案件裁判確定前自白者，減輕或
    免除其刑，刑法第172條定有明文，被告甲○○對告訴人乙
    ○○犯刑法第169條第1項之誣告之行為，其所誣告之案件經
    臺灣臺中地方法院檢察署96年度偵字第8060號為不起訴處分
    確定在案，嗣被告甲○○於原審審理中自白其犯罪，應依刑
    法第172條規定減輕其刑，原判決就此刑罰之減輕事由於事
    實欄中雖漏未認定，然理由中已論述明確，爰予補正之，併
    此敘明。
三、據上論斷，應依刑事訴訟法第373條、第368條，判決如主文
    。
本案經檢察官丙○○到庭執行職務。
中    華    民    國    97    年    3     月    12    日
            刑事第十庭    審判長法  官  林  照  明
                                法  官  郭  瑞  祥
                                法  官  林  欽  章
上列正本證明與原本無異。
如不服本判決應於收受送達後10日內向本院提出上訴狀，其未敘
述上訴之理由者並得於提起上訴後10日內向本院補提理由書（均
須按他造當事人之人數附繕本）。
                                書記官  許  哲  禎
中    華    民    國    97    年    3     月    14    日


司法院資訊處製作；財團法人民間司法改革基金會備份。
